# 求助陈版：租赁变更是否需开始确认递延所得税资产和负债？

提问人：18001609141 时间：2021-12-06 23:39:20
陈版好， ifrs准则下，新租赁准则初始计量 选择使用初始确认豁免原则 不确认递延所得税资产和负债， 但后续计量期间，因为租期延长而出现租赁变更， 针对租赁变更，是否需要开始确认递延所得税资产和负债？ 就不能再使用初始确认豁免原则了

回答人：chenyiwei
理论上是，这种情况应作为后续计量导致的差异确认递延所得税资产和负债的。当然，随着IAS 12的修订，以及日后中国企业会计准则很可能的跟进修订，这个问题以后就不存在了。